# 软件企业开发票就在确认收入吗？劳务成本可以每月结转吗？

提问人：百年名普 时间：2019-05-07 16:01:26
一家软件企业，主要业务是给客户做软件开发、系统测试、维护之类的。
收入成本是按项目核算的，项目收入主要是合同收入，成本主要是工程师几个人的工资及与项目相关的零星费用。收入计入 “主营业务收入”，成本先记入 “劳务成本”，后结转 “主营业务成本”
这家企业这个月签了一份 130 万合同，合同约定 30%、30%、30%、10%开票付款。第一笔 30% 的票已开出，客户也同比例付款。
现在的问题是： 1 、发票开出来且客户已付款了，是不是就可以确认收入了？
2 、与项目相关的成本目前都计入 “‘劳务成本”，可以每月都结转进“主营业务成本” 吗？
3 、看到贴子里有人说在项目开始时，会有预计项目总收入、项目总成本，预计项目总收入可以是合同收入，那预计项目总成本呢？怎么预计？只是人为拍脑袋做吗？ 那月末的结转成本怎么做？按预计成本 *30%结转的话，与实际发生的劳务成本肯定不一致，那怎么处理？
第一次做软件企业的会计，算是小白了，问得有点乱，请见谅！先谢谢大家了。

回答人：chenyiwei
如果执行 2006 版的收入准则，则要求在期末资产负债表日的合同履行结果能够可靠估计的前提下（见该准则第十一条）采用完工百分比法确认收入，完工百分比按该准则第十二条所列三种方式之一确定；如果合同履行结果不能可靠估计的，则按已发生且预计可获得补偿的合同成本确认收入，同时已发生的合同成本全部结转营业成本，不确认利润。
合同约定的收款进度不是确认收入的恰当依据。
与项目相关的成本目前都计入 “‘劳务成本”，每月按【合同预计总成本 *截至期末的累计完工进度-截至期初累计已结转的合同成本】从劳务成本转入当期主营业务成本。如果按累计已发生成本占预计总成本的比例却低估完工百分比，则各月发生的劳务成本理论上应全部结转主营业务成本，期末无结存的劳务成本。

提问人：仙丹儿 时间：2019-11-30 06:30:21
陈版，我也遇到了这个问题。软件开发项目跨年度，按阶段预付款项（预付款客户要求收到票付款）比如项目开始收 30%，第二阶段 30%，完工 30%，一年后在收10%。合同约定了如果开发不成功，受托开发公司不仅要退预付款还需要赔款。请问如何确认收入成本比较合适？能否按完工之后一次性确认收入？跨年度的话成本能否按项目归集在 “劳务成本”，待次年项目完工再确认收入，同时将 “劳务成本” 结转至 “主营业务成本”？还是当年当年发生的 “劳务成本” 结转至主营业务成本，收入无法确认和估计就待完工之口确认，不过这种方法收入与成本可能就无法在会计期间达到配比了。

回答人：chenyiwei
当年发生的“劳务成本” 结转至主营业务成本，收入无法确认和估计就待完工之后确认。